---
title: "Market Index Portafolio Code Copilation"
author: "Edgar Sigfrido Soto Aparicio"
date: "11/18/2021"
output: html_document
---
# PRIMERA PARTE. AGRUPACIÓN DE PAÍSES CON PCA Y K-MEANS

## 0. Cargar las librerias
```{r}
library(tidyverse) # Paquete que ayuda a manipular las bases de datos
library(readxl) # Lector de archivos excel
library(textshape) # 
library(broom)
library(plotly)
library(scales)
library(caTools)
library(caret)
library(cluster)
library(factoextra) #Para graficar K-Means y PCA
library(psych) 
library(stats) #Para hacer el PCA
library(naniar) #Para limpiar las bases de datos
library(fBasics) #Analisis estadistico
library(PerformanceAnalytics)
library(statmod)
```
## 1. Carga de Base de Datos y crear las Data Frames
```{r}
df <- read_excel("~/Desktop/Market Index Portfolios/Bases de Datos/Criterios-Unificado.xlsx")
df2 <- subset(df, Country!="China" & Country!="United States")
df2 <- column_to_rownames(df2, loc = 1)
# Data Frame with all variables and without China and USA
df <- column_to_rownames(df, loc = 1)
# Data Frame with all variables and observations
describe(df)
df1 <- df[,-4]
# Data Frame without GDP and with USA and China
```

## 2. PCA
### 2.1. Matriz de correlaciones
```{r}
cor.plot(df)
cor.plot(df1)
cor.plot(df2)
```
Todas las variables tienen una significante correlación entre si, excepto por el GDP. La correlación entre GDP y las otras variables aumenta cuando eliminamos a los outliers

### 2.2. Creación de los vectores de PCA de cada Data Frame
```{r}
pca_df<- prcomp(df)
pca_df1<- prcomp(df1)
pca_df2<- prcomp(df2)
summary(pca_df)
summary(pca_df1)
summary(pca_df2)
```
Importancia del componente principal
porcentaje de la varianza que se explica con el PCA1

### 2.3. Crear una nueva data frame con los 3 Componentes principales como variables y ordenarlos de forma descendiente por el PC1
```{r}
df_PC1234 <- cbind(df, pca_df$x)
df_PC1234_Descent <- df_PC1234 %>%
  arrange(desc(PC1))

df1_PC123 <- cbind(df1, pca_df1$x)
df1_PC123_Descent <- df1_PC123 %>%
  arrange(desc(PC1))

df2_PC1234 <- cbind(df2, pca_df2$x)
df2_PC1234_Descent <- df2_PC1234 %>%
  arrange(desc(PC1))
```

## 3. Graficas de PCA
#### 3.1.1. Mapa Cartesiano con PC1 y PC2 como ejes para visualizar la posición de los paises.
```{r}
fviz_pca_ind(pca_df,
             repel = TRUE,
             title = "Place of each country in a PC1 and PC2 Map [With GDP]")
```
#### 3.1.2. Mapa Cartesiano con PC1 y PC2 como ejes para visualizar la posición de los paises (con GDP).
```{r}
fviz_pca_ind(pca_df1,
             repel = TRUE,
             title = "Place of each country in a PC1 and PC2 Map [Without GDP]")
```
#### 3.1.3. Mapa Cartesiano con PC1 y PC2 como ejes para visualizar la posición de los paises (con GDP).
```{r}
fviz_pca_ind(pca_df2,
             repel = TRUE,
             title = "Place of each country [With GDP and without USA & China]")
```
### 3.2. Gráfica de individuos y variables.
```{r}
fviz_pca_biplot(pca_df)
fviz_pca_biplot(pca_df1)
fviz_pca_biplot(pca_df2)
```
### 3.3. Contribución de varianza de variables y de Componentes Principales
```{r}
fviz_contrib(pca_df, choice = "var",
             title = "Percentage of Variance contribution With Variable GDP",
             addlabels = TRUE)
fviz_contrib(pca_df1, choice = "var",
             title = "Percentage of Variance contribution Without Variable GDP",
             addlabels = TRUE)
fviz_contrib(pca_df2, choice = "var",
             title = "With Variable GDP and without USA & China",
             addlabels = TRUE)
```
### 3.4. Porcentaje de varianza explicada por cada Componente Principal
```{r}
fviz_screeplot(pca_df,
               title = "4 Principal Components With USA & China",
               addlabels = TRUE)
fviz_screeplot(pca_df1,
               title = "3 Principal Components Without GDP",
               addlabels = TRUE) # Porcentaje de la varianza explicada con el PCA1
fviz_screeplot(pca_df2,
               title = "4 Principal Components Without USA & China",
               addlabels = TRUE)
```
### 3.5. Eigen value
```{r}
fviz_eig(pca_df, choice = "eigenvalue",
         addlabels = TRUE,
         title = "e")
fviz_eig(pca_df1, choice = "eigenvalue",
         addlabels = TRUE,
         title = "e")
fviz_eig(pca_df2, choice = "eigenvalue",
         addlabels = TRUE,
         title = "e")
```
### 3.6. Matriz de correlaciones con los Componentes Principales
```{r}
cor.plot(df_PC1234)
cor.plot(df1_PC123)
cor.plot(df2_PC1234)
```

A partir de los resultados del PCA concluimos que debemos de excluir la variable GDP y mantener a Estados Unido y China. Ahora se hará un agrupamiento de la Data Frame 1 para encontrar los grupos de paises.

## 4. K-MEANS
Crear grupos de 5 paises con base en los 3 Componentes Principales de la Data Frame 1

```{r}
map <- fviz_pca_ind(pca_df1)
map
```

-----



### 4.1. Crear una nueva Data Frame con solo los valores de PC del df1
```{r}
Kdf1_Descent = subset(df1_PC123_Descent, select = c("PC1","PC2", "PC3"))
head(Kdf1_Descent, 5)
```

### 4.2. Dimencionado de datos y seed para kmeans
```{r}
df1_scaled <- scale(df1_PC123_Descent)
set.seed(123)
```

Elbow Method
```{r}
fviz_nbclust(df1_scaled,
             kmeans,
             method = "wss",
             k.max = 24)

fviz_nbclust(df1_scaled,
             kmeans,
             method = "gap_stat",
             k.max = 30)
```

Gap Method
```{r}
#calculate gap statistic based on number of clusters
gap_stat <- clusGap(df1_scaled,
                    FUN = kmeans,
                    nstart = 25,
                    K.max = 30,
                    B = 50)

#plot number of clusters vs. gap statistic
fviz_gap_stat(gap_stat)
```

Agrupacion por clusters
```{r}
km <- kmeans(Kdf1_Descent, centers = 4, iter.max = 20, nstart = 20)
fviz_cluster(km, data = Kdf1_Descent)#Grafica K means
```


Agrupación de paises en listas de 5


# SEGUNDA PARTE. CARGAR SERIES DE LOS PAISES SELLECCIONADOS Y ANALIZARLAS

## Cargar librerias necesarias

```{r}
library(cluster)
library(factoextra) #Para graficar K-Means y PCA
library(psych) 
library(stats) #Para hacer el PCA
library(naniar) #Para limpiar las bases de datos
library(fBasics) #Analisis estadistico
library(aTSA) #Raiz Unitaria
library(tseries) #Raiz Unitaria
library(PerformanceAnalytics)
library(QuantPsyc) #Pruba multivariada
library(statmod)
library(ghyp)
library(cramer) #Para la prueba de cramer 
```

















