---
title: "Market Index Portafolio Code Copilation"
author: "Edgar Sigfrido Soto Aparicio y Juan Luis Gonzáles Jiménez"
date: "11/18/2021"
output:
  html_document:
    toc: TRUE
    toc_depth: 3
    doc: TRUE
    doc_depth: 3
---
# PARTE 1. INTRODUCCIÓN
## 1.1 MOTIVACIÓN

Con esta investigación queremos conocer si el metodo de reducción de dimensiones (PCA) de

queremos basarnos en estos indicadores para encontrar grupos de paises competitivos y estables en los cuales invertir. Con esta investigación buscamos descubrir si la aplicación de tecnicas de *Machine Learning*, como la reducción de dimensiones del *Principal Component Analysis* es efectivo para encontrar dichos grupos.

Verificar si el proceso de PCA 

## 1.2 PLANTEAMIENTO DEL PROBLEMA Y CONTEXTO
Nuestra investigación se basa en la modelación y la prueba de
## 1.3 PREGUNTA DE INVESTIGACIÓN
## 1.4 *SOLUTION OVERVIEW*

# PARTE 2. DEFINICIÓN DE PORTAFOLIOS A TRAVÉS DE AGRUPACIÓN DE PAISES CON PCA Y K-MEANS
### Cargar las librerias
```{r, include=FALSE, message=FALSE}
library(tidyverse)
library(readxl)
library(textshape) #"Tools for Reshaping Text". Usado en columns_to_rownames
library(broom)
library(plotly)
library(scales)
library(caTools)
library(caret)
library(cluster)
library(factoextra) #Para graficar K-Means y PCA
library(psych) #Usado por su funsión de crar matices de correlaciones de colores
library(stats) #Para hacer el PCA
library(naniar) #Para limpiar las bases de datos
library(fBasics) #Analisis estadistico
library(PerformanceAnalytics)
library(statmod)
library(knitr)
```
## 2.1. Carga de Base de Datos y crear las Data Frames
```{r, eval=FALSE, warning=FALSE, message=FALSE}
df <- read_excel("APLHA/ALPHA_1/ALPHA_1.1/1.1.1PCA_Codes/Criterios-Unificado (Datos para PCA).xlsx")

#df2: eliminar a China y Estados Unidos
df2 <- df %>%
  subset(Country!="China" & Country!="United States")
#df: Data Frame with all variables and observations
df <- column_to_rownames(df, loc = 1)
#df1: Data frame without GDP and with all the countries
df1 <- df[,-4]
#df2: Data Frame without China and USA and with GDP
df2 <- column_to_rownames(df2, loc = 1)
```
```{r, echo=FALSE}
describe(df)
```
```{r, echo=FALSE}
describe(df1)
```
```{r, echo=FALSE}
describe(df2)
```

## 2.2. PCA
### 2.2.1. Matriz de correlaciones
```{r, echo=FALSE}
cor.plot(df)
```
```{r, echo=FALSE}
cor.plot(df1)
```
```{r, echo=FALSE}
cor.plot(df2)
```
Todas las variables tienen una significante correlación entre si, excepto por el GDP. La correlación entre GDP y las otras variables aumenta cuando eliminamos a los outliers

### 2.2.2. Creación de los vectores de PCA de cada Data Frame
```{r, echo=FALSE}
pca_df <- prcomp(df)
summary(pca_df)
```
```{r, echo=FALSE}
pca_df1 <- prcomp(df1)
summary(pca_df1)
```
```{r, echo=FALSE}
pca_df2 <- prcomp(df2)
summary(pca_df2)
```

Importancia del componente principal
porcentaje de la varianza que se explica con el PCA1

### 2.3. Crear una nueva data frame con los 3 Componentes principales como variables y ordenarlos de forma descendiente por el PC1
```{r}
df_PC1234 <- cbind(df, pca_df$x)
df_PC1234_Descent <- df_PC1234 %>%
  arrange(desc(PC1))

df1_PC123 <- cbind(df1, pca_df1$x)
df1_PC123_Descent <- df1_PC123 %>%
  arrange(desc(PC1))

df2_PC1234 <- cbind(df2, pca_df2$x)
df2_PC1234_Descent <- df2_PC1234 %>%
  arrange(desc(PC1))
```

## 3. Graficas de PCA
#### 3.1.1. Mapa Cartesiano con PC1 y PC2 como ejes para visualizar la posición de los paises.
```{r, eval=FALSE, warning=FALSE}
fviz_pca_ind(pca_df,
             repel = TRUE,
             title = "Place of each country in a PC1 and PC2 Map [With GDP]")
```
#### 3.1.2. Mapa Cartesiano con PC1 y PC2 como ejes para visualizar la posición de los paises (con GDP).
```{r, eval=FALSE}
fviz_pca_ind(pca_df1,
             repel = TRUE,
             title = "Place of each country in a PC1 and PC2 Map [Without GDP]")
```
#### 3.1.3. Mapa Cartesiano con PC1 y PC2 como ejes para visualizar la posición de los paises (con GDP).
```{r, eval=FALSE}
fviz_pca_ind(pca_df2,
             repel = TRUE,
             title = "Place of each country [With GDP and without USA & China]")
```
### 3.2. Gráfica de individuos y variables.
```{r}
fviz_pca_biplot(pca_df)
```
```{r}
fviz_pca_biplot(pca_df1)
```
```{r}
fviz_pca_biplot(pca_df2)
```

### 3.3. Contribución de varianza de variables y de Componentes Principales
```{r}
fviz_contrib(pca_df, choice = "var",
             title = "Percentage of Variance contribution With Variable GDP",
             addlabels = TRUE)
```
```{r}
fviz_contrib(pca_df1, choice = "var",
             title = "Percentage of Variance contribution Without Variable GDP",
             addlabels = TRUE)
```
```{r}
fviz_contrib(pca_df2, choice = "var",
             title = "With Variable GDP and without USA & China",
             addlabels = TRUE)
```

### 3.4. Porcentaje de varianza explicada por cada Componente Principal
```{r}
fviz_screeplot(pca_df,
               title = "4 Principal Components With USA & China",
               addlabels = TRUE)
```
```{r}
fviz_screeplot(pca_df1,
               title = "3 Principal Components Without GDP",
               addlabels = TRUE) # Porcentaje de la varianza explicada con el PCA1
```
```{r}
fviz_screeplot(pca_df2,
               title = "4 Principal Components Without USA & China",
               addlabels = TRUE)
```

### 3.5. Eigen value
```{r}
fviz_eig(pca_df, choice = "eigenvalue",
         addlabels = TRUE,
         title = "e")
```
```{r}
fviz_eig(pca_df1, choice = "eigenvalue",
         addlabels = TRUE,
         title = "e")
```
```{r}
fviz_eig(pca_df2, choice = "eigenvalue",
         addlabels = TRUE,
         title = "e")
```

### 3.6. Matriz de correlaciones con los Componentes Principales
```{r}
cor.plot(df_PC1234)
```
```{r}
cor.plot(df1_PC123)
```
```{r}
cor.plot(df2_PC1234)
```


A partir de los resultados del PCA concluimos que debemos de excluir la variable GDP y mantener a Estados Unido y China. Ahora se hará un agrupamiento de la Data Frame 1 para encontrar los grupos de paises.

## 4. K-MEANS
Crear grupos de 5 paises con base en los 3 Componentes Principales de la Data Frame 1

```{r}
map <- fviz_pca_ind(pca_df1)
map
```

-----


### 4.1. Crear una nueva Data Frame con solo los valores de PC del df1
```{r}
Kdf1_Descent = subset(df1_PC123_Descent, select = c("PC1","PC2", "PC3"))
head(Kdf1_Descent, 5)
```

### 4.2. Dimencionado de datos y seed para kmeans
```{r}
df1_scaled <- scale(df1_PC123_Descent)
set.seed(123)
```

Elbow Method
```{r}
fviz_nbclust(df1_scaled,
             kmeans,
             method = "wss",
             k.max = 24)

fviz_nbclust(df1_scaled,
             kmeans,
             method = "gap_stat",
             k.max = 30)
```

Gap Method
```{r}
#calculate gap statistic based on number of clusters
gap_stat <- clusGap(df1_scaled,
                    FUN = kmeans,
                    nstart = 25,
                    K.max = 30,
                    B = 50)

#plot number of clusters vs. gap statistic
fviz_gap_stat(gap_stat)
```

Agrupacion por clusters
```{r}
km <- kmeans(Kdf1_Descent, centers = 4, iter.max = 20, nstart = 20)
fviz_cluster(km, data = Kdf1_Descent)#Grafica K means
```


Agrupación de paises en listas de 5


# SEGUNDA PARTE. CARGAR SERIES DE LOS PAISES SELLECCIONADOS Y ANALIZARLAS
## Cargar librerias necesarias

```{r, include=FALSE}
library(cluster)
library(factoextra) #Para graficar K-Means y PCA
library(psych) 
library(stats) #Para hacer el PCA
library(naniar) #Para limpiar las bases de datos
library(fBasics) #Analisis estadistico
library(aTSA) #Raiz Unitaria
library(tseries) #Raiz Unitaria
library(PerformanceAnalytics)
library(QuantPsyc) #Pruba multivariada
library(statmod)
library(ghyp) #Para hacer momentos estadisticos de la NIG
library(quantmod) #Para descargar datos
library(cramer) #Para la prueba de cramer 
```

```{r}
Serie_de_datos_el_bueno_ <- read_excel("APLHA/ALPHA_1/ALPHA_1.1/1.1.2Normality_Tests/Serie de datos (el bueno).xls", 
    col_types = c("date", "numeric", "numeric", 
        "numeric", "numeric", "numeric"))
g1 <- Serie_de_datos_el_bueno_
colnames(g1)<-c("Fecha","DJI","HSI","OMX20","STI","FTSE")
g1<-textshape::column_to_rownames(g1,loc=1)
```

```{r}
g1 <- drop_na(g1)
glimpse(g1)
```
```{r}
retornos <- Return.calculate(g1,
                           method = "log")[-1,]
```
Estadisticas descriptivas
```{r}
Estg1 <- basicStats(retornos)
Estg1
```
```{r}
adf_sti <- adf.test(retornos$STI)

adf_sti_table <- as.data.frame(c(adf_sti$p.value))
adf_sti_table <- adf_sti_table %>%
  mutate(method=adf_sti[["method"]])
adf_sti_table <- adf_sti_table %>%
  mutate(DF=adf_sti[["statistic"]][["Dickey-Fuller"]])



adf.test(retornos$OMX20)
adf.test(retornos$FTSE)
adf.test(retornos$HSI)
adf.test(retornos$DJI)
```

Prubas de Kormogorov contra distribucion normal, creada con paramaetros de nuestra serie 
#Construccion de normal con parametros multivariados de la series
```{r}
m <- mean(retornos$OMX20)
sd <- sd(retornos$OMX20)
len <- length(retornos$OMX20)
basenormal <- dnorm(len,m,sd)
```
#normal con los parametros de nuestras series
```{r}
ks.test(retornos$OMX20, basenormal)
ks.test(retornos$STI, basenormal)
ks.test(retornos$FTSE, basenormal)
ks.test(retornos$HSI, basenormal)
ks.test(retornos$DJI, basenormal)
```
Pruba de normalidad multivariada
```{r}
mult.norm(retornos)$mult.test
```

```{r}
plot(density(retornos$OMX20),col="blue",ylim=c(0,60), main="Distribuciones contra normal")+
    lines(density(retornos$STI),
        col="green")+
    lines(density(retornos$FTSE),
        col="orange")+
    lines(density(retornos$HSI),
        col="black")+
    lines(density(retornos$DJI),
        col="grey")+
  lines(density(basenormal),
        col="red")
```
# Construcción de la NIG
```{r}
#Parametros de la NIG
  NIG<-nigFit(retornos$STI)

#Agrupar parametros en un objeto
   a<-NIG@fit[["par"]]
   a<-data.frame(t(a))
   
#NIG aleatoria con parametors univariados de nuestra serie
   r = rnig(len,
            alpha = a$alpha , 
            beta = a$beta, 
            delta = a$delta ,
            mu= a$mu)
   plot(density(r),
        col="red",
        main="NIG Univariada",
        sub="STI index")
   
#Pruba de Kormogorov univariada para NIG
 ks.test(retornos$STI,r)
```

```{r}
#Parametros para NIG Multivariada
multNIG <- fit.NIGmv(data=retornos,
                     silent=FALSE)

#Localizar parametros dentor de un obejto
Mom1NIGm <- multNIG@expected.value
Mom2NIGm <- multNIG@variance

#Construccion de la funcion NIG con nuestros  parametros de la funcion multivariada
Mnig <- rghyp(len, multNIG)
retornos1 <- as.matrix(retornos)

#Prueba cramer de comprobacion
  #Se buscan similitudes estadisticas
cramer.test(Mnig,
            retornos1,
            conf.level = .95)


```
### Graficas de NIG Multivariada
```{r}
plot(density(Mnig),col="red",ylim=c(0,60),main="Distribuciones contra NIG multivariada")+
  lines(density(retornos$OMX20),col="green")+
  lines(density(retornos$FTSE),col="purple")+
  lines(density(retornos$HSI),col="black")+
  lines(density(retornos$DJI),col="dark blue")+
  lines(density(retornos$STI),col="pink")
```

# Comparación de portafolio 1 normal vs nig 1
## Optimización de portafolio 1

```{r}
Specs_Port <- portfolio.spec(c("DJI",	"HSI",	"OMX20",	"STI",	"FTSE"))

##### Add Constraints #####
Specs_Port <- add.constraint(Specs_Port,type="full_investment")
Specs_Port <- add.constraint(Specs_Port,type="long_only")

##### Add Objective #####
Specs_Port <- add.objective(Specs_Port,type="risk",name="StdDev")
Specs_Port <- add.objective(Specs_Port,type='return',name='mean')
Specs_Port

```



# Portafolio 2

